【裁判字號】    89,親,62
【裁判日期】    900319
【裁判案由】    否認子女
【裁判全文】
臺灣板橋地方法院民事判決  八十九年度親字第六二號
    原      告    甲○○
    訴訟代理人    廖珠蓉律師
    複  代理人    謝淑芬律師
    送達代收人    廖珠蓉律師  住桃園縣桃園市○○路十九之四號七樓
    被      告    乙○○      住台北縣板橋市○○路一九０巷四號五樓
    兼法定代理人  丙○○      .
                                監獄服刑中）
右當事人間請求否認子女事件，本院判決如左：
    主    文
確認被告乙○○（民國○○○年○月○日生，身分證統一編號：Ｚ00000000
0）非原告與被告丙○○所生之婚生子。
訴訟費用由被告負擔。
    事    實
甲、原告方面：
    一、聲明：如主文第一項所示。
    二、陳述：
        (一)原告與被告丙○○於民國八十五年十二月十八日結婚，育有二女簡秀穎、
          簡珮珍，被告丙○○因有吸食安發他命之惡習，數度進出監獄，被告簡居
          煌於八十三年間經判處有期徒刑五年十月確定，刑期至八十八年七月二十
          一日，嗣於八十四年十二月二十日假釋出獄，惟被告丙○○仍不知悔改，
          又因吸食安非他命等罪名，分別判處有期徒刑六月、一年確定，自八十六
          年七月起合併執行五年，刑期至九十二年七月二十九日，被告丙○○入獄
          後，原告於八十八年間認識李漢鵬，二人於八十九年六月九日產下一女即
          被告乙○○，惟戶政機關認被告乙○○之受胎期間原告與被告丙○○有婚
          姻關係，是以將被告乙○○之生父依法登記為被告丙○○，惟被告乙○○
          受胎期間，原告不可能與被告丙○○發生性行為，爰依民法第一千零六十
          三條第二項規定提起本訴。
    三、證據：提出出生證明書影本、戶籍謄本各一份為證。
乙、被告方面：
    一、聲明：駁回原告之訴。
    二、陳述：如果被告乙○○確實為原告所生，被告乙○○即非原告與被告丙○○
        所生之女，被告丙○○已經在監三年多了。
丙、本院依職權傳訊證人李漢鵬、函請法務部調查局鑑定被告乙○○與證人李漢鵬間
    親子血緣關係。
    理    由
一、查原告主張其與被告丙○○於八十五年十二月十八日結婚，育有二女簡秀穎、簡
    珮珍，被告丙○○因有吸食安發他命之惡習，數度進出監獄，被告丙○○於八十
    三年間經判處有期徒刑五年十月確定，刑期至八十八年七月二十一日，嗣於八十
    四年十二月二十日假釋出獄，惟被告丙○○仍不知悔改，又因吸食安非他命等罪
    名，分別判處有期徒刑六月、一年確定，自八十六年七月起合併執行五年，刑期
    至九十二年七月二十九日，被告丙○○入獄後，原告於八十八年間認識李漢鵬，
    二人於八十九年六月九日產下一女即被告乙○○之事實，業據提出出生證明書影
    本、戶籍謄本各一份為證，並據證人李漢鵬到庭證述屬實，並有彰化監獄函附之
    台灣桃園地方法院檢察署檢察官執行指揮書（八十七年度執助戊字第二七三號）
    影本一份附卷可憑，堪信為真實。又證人李漢鵬即可能係被告乙○○之生父乙節
    ，亦經本院函請法務部調查局，以人類遺傳因子ＤＮＡ  ＳＴＲ式型別鑑定法及
    累積親子關係指數ＣＰＩ值驗算法，對李漢鵬、被告乙○○進行親子血緣鑑定結
    果認「依據遺傳法則，乙○○之各項ＤＮＡ型別與李漢鵬之各項相對應型別均無
    矛盾，經計算其ＣＰＩ值為八千四百八十八萬零六百三十五以上，因此認為李漢
    鵬即可能（百分之九十九點九九以上）為簡佳新之生父。」，此有法務部調查局
    九十年一月三十一日（九十）陸（四）字第八九一○○六九八號鑑定通知書在卷
    足憑，堪信原告之主張為真實。
二、按從子女出生日回溯第一百八十一起至第三百零二日止，為受胎期間。妻之受胎
    係在婚姻關係存續中者，推定其所生之子女為婚生子女，民法第一千零六十二條
    第一項、第一千零六十三條第一項定有明文。又受婚生子女推定者，如夫妻之一
    方能證明妻非自夫受胎者，得於知悉子女出生之日起，一年內提起否認之訴，民
    法第一千零六十三條第二項亦定有明文。查被告乙○○係於八十九年六月九日出
    生，回溯其受胎期間係在原告與被告丙○○之婚姻關係存續中，依法固應推定被
    告乙○○為原告與被告丙○○之婚生子，惟被告乙○○既非原告自被告丙○○受
    胎所生，已如前述，則原告於一年內即八十九年十一月二日提起本件訴訟，請求
    判決如主文第一項所示，洵屬有據，應予准許。
三、結論：本件原告之訴為有理由，依民事訴訟法第八十五條第一項前段、第七十八
    條，判決如主文。
中      華      民      國    九十    年      三        月     十九     日
                                  臺灣板橋地方法院家事法庭
~B法      官  陳明珠
右正本證明與原本無異
如不服本判決，須於判決送達後二十日內提出上訴狀於本院。
中      華      民      國    九十      年      三      月    十九      日
~B法院書記官  劉昌明


司法院資訊處製作；財團法人民間司法改革基金會備份。
